臺灣嘉義地方法院刑事判決　　　　　　　　　　　　　　九十一年度訴字第六七號
　　公　訴　人　臺灣嘉義地方法院檢察署檢察官
　　被　　　告　甲○○
右列被告因違反毒品危害防制條例案件，經檢察官提起公訴（九十一年度毒偵字第六
七號）及移送併辦（九十一年度毒偵字第三三五號），本院判決如左：
    主  文
甲○○連續施用第一級毒品，累犯，處有期徒刑壹年貳月。
扣案之海洛因參拾小包（毛重十九點一公克，含外包裝）、注射針筒陸支及塑膠袋貳
個（臺灣嘉義地方法院檢察署檢察官九十一年度保管字第二號、第六七○號），均沒
收銷毀。
    事  實
一、甲○○曾因犯肅清煙毒條例案件，經本院判處有期徒刑三年一月確定，嗣假釋中
    復因犯肅清煙毒條例案件，經台灣高等法院台南分院判處有期徒刑三年六月確定
    ，刑期起算日為民國（下同）八十四年九月二十日，指揮書執畢日期為八十七年
    十一月八日，前開假釋嗣經撤銷，於八十八年九月一日接續執行殘刑有期徒刑一
    年九月二日，指揮書執畢日期為九十年六月二日。甲○○竟不知悔改，前因施用
    毒品，經本院以八十八年度毒聲字第五三一號裁定令入戒治處所施以強制戒治一
    年，於八十九年四月八日交付保護管束期滿，由臺灣嘉義地方法院檢察署檢察官
    於八十九年四月十一日以八十九年度戒毒偵字第三五號不起訴處分確定。甲○○
    復於五年內基於概括犯意，於九十年十二月十六日晚上八時許，在嘉義縣朴子市
    ○○○路一○五號其住處內，施用第一級毒品海洛因一次，嗣九十年十二月十八
    日下午二時許，為警於上址查獲，並扣得注射針筒一支、塑膠袋二個（均含有海
    洛因成分）；甲○○復承繼前開施用第一級毒品海洛因之犯意，自九十年十二月
    十八日起至九十一年四月十七日止，在上開住處，連續施用第一級毒品海洛因多
    次，為警於九十一年四月十七日十五時四十分許，持搜索票在上開住處查扣海洛
    因三十小包（毛重十九點一公克）、注射針筒五支（均含海洛因成分），始查獲
    上情。
二、案經嘉義縣警察局朴子分局報請台灣嘉義地方法院檢察署檢察官偵查起訴及移送
    併辦。
理  由
一、右揭犯罪事實，訊據被告甲○○均坦承不諱，核與其在警訊、偵查中中所述相符
    。而被告前開第一次被查獲時所採之尿液經送檢驗結果，呈嗎啡陽性反應，此有
    嘉義縣衛生局尿水中麻醉藥品委託檢驗報告一份在卷可稽。又被告經警先後二次
    當場查扣之第一級毒品海洛因三十小包（毛重十九點一公克）、施用毒品器具注
    射針筒六支、空塑膠袋二個（臺灣嘉義地方法院檢察署檢察官九十一年度保管字
    第二號、第六七○號），經被告坦承為其所有，係供吸食用之毒品及器具等情，
    足資佐證。此外，復有不起訴處分書、臺灣嘉義地方法院檢察署刑案資料查註紀
    錄表、裁定書附卷可稽。被告五年內再犯連續施用第一級毒品海洛因之犯行，堪
    予認定。
二、按海洛因係毒品危害防制條例第二條第二項第一款所定之第一級毒品。被告甲○
    ○前因施用毒品，經本院以八十八年度毒聲字第五三一號裁定令入戒治處所施以
    強制戒治一年，於八十九年四月八日交付保護管束期滿，由臺灣嘉義地方法院檢
    察署檢察官於八十九年四月十一日以八十九年度戒毒偵字第三五號不起訴處分確
    定，復於五年內再犯本件施用第一級毒品之犯行，核其所為，係犯毒品危害防制
    條例第十條第一項之施用第一級毒品罪。被告多次施用第一級毒品行為間，時間
    緊接，犯罪手法雷同，所犯均係構成要件相同之罪名，顯然均係基於概括犯意為
    之，應依刑法第五十六條連續犯規定，論以一罪，並加重其刑。其施用毒品前、
    後持有毒品之低度行為，應分別為施用毒品之高度行為所吸收，不另論罪。被告
    自九十一年十一月十八日起，迄九十一年四月十七日止，連續多次施用第一級毒
    品海洛因之犯行，雖未據起訴，然檢察官就犯罪事實一部起訴者，效力及於全部
    ，被告上開犯行與起訴經判決有罪之事實，具有連續犯裁判上一罪之關係，已如
    前述，本院自得併予裁判。又查被告曾因犯肅清煙毒條例案件，經本院判處有期
    徒刑三年一月確定，嗣假釋中復因犯肅清煙毒條例案件，經台灣高等法院台南分
    院判處有期徒刑三年六月確定，刑期起算日為八十四年九月二十日，指揮書執畢
    日期為八十七年十一月八日，前開假釋嗣經撤銷，於八十八年九月一日接續執行
    殘刑有期徒刑一年九月二日，指揮書執畢日期為九十年六月二日，有臺灣地方法
    院檢察署刑案資料查註紀錄表、臺灣高等法院被告全國前案紀錄表各一份在卷可
    按，其受有期徒刑之執行完畢，五年以內再犯本件有期徒刑以上之罪，為累犯，
    應依刑法第四十七條規定，遞加重其刑。爰審酌被告前曾多次施用毒品，甫服刑
    完畢，仍不知悔改，又再度施用毒品，復犯本件之施用第一級毒品罪，顯然缺乏
    禁絕毒害之決心，及犯罪之動機、目的，及坦認犯行等一切情狀，量處如主文所
    示之刑，以示懲儆。扣案之海洛因三十小包（毛重十九點一公克）係查獲之毒品
    ，及扣案之注射針筒六支、塑膠袋二個及扣案毒品之外包裝均殘留有海洛因成分
    ，業據被告供明在卷，因海洛因無法自上開注射針筒及塑膠袋完全剝離，應視為
    查獲之毒品，均應依毒品危害防制條例第十八條第一項前段之規定沒收銷燬。
據上論斷，應依刑事訴訟法第二百九十九條第一項前段，毒品危害防制條例第二十條
第三項、第十條第一項、第十八條第一項前段，刑法第十一條前段、第五十六條、第
四十七條，判決如主文。
本案經檢察官陳美君到庭執行職務。
中      華      民      國    九十一    年      六      月      二十五  日
                                臺灣嘉義地方法院刑事第一庭
                                        法  官  李  麗  萍
右正本證明與原本無異。
如不服本判決，應於判決送達後十日內向本院提出上訴狀( 應附繕本 )。
中      華      民      國    九十一    年      六      月      二十五  日
                                        書記官  侯  麗  茹
附錄本案論罪科刑法條：
毒品危害防制條例第十條
施用第一級毒品者，處六月以上五年以下有期徒刑。
施用第二級毒品者，處三年以下有期徒刑。
